【裁判字號】    89,易,531
【裁判日期】    890307
【裁判案由】    竊盜
【裁判全文】
臺灣臺南地方法院刑事判決                          八十九年度易字第五三一號
    公  訴  人  臺灣台南地方法院檢察署檢察官
    被      告  甲○○
右列被告因竊盜案件，經檢察官提起公訴（八十九年度偵字第一二三七號），本院判
決如左：
    主  文
甲○○竊盜，處拘役伍拾日。
    事  實
一、甲○○意圖為自己不法之所有，於民國八十九年一月三日九時許，在台南市○區
    ○○路一二八號處，以自己複製之鑰匙一支，竊取乙○○○所有車牌號碼ＶＧＰ
    ～２５９號輕型機車一部（價值新台幣一萬二千元），得手後留供己騎用。嗣於
    同年一月十五日十七時五十五分許，騎乘該機車至同市○○路一三一號機車行修
    理時，為警當場查獲。
二、案經台南市警察局移送台灣台南地方法院檢察署檢察官偵查起訴。
    理  由
一、訊之被告甲○○矢口否認有何竊盜之犯行，辯稱：「那台車子，原來放在我家後
    面一年多，我因為沒有車，才拿去修理，自己騎用。我拿該車時，該車有車牌。
    我以為人家不要的，才牽去修理，沒有偷車之意」云云。惟查：右揭犯罪事實，
    業據被告甲○○於警局初訊時及台灣台南地方法院檢察署檢察官偵查中均供承：
    系爭機車停放該地一年多，伊即複製鑰匙，開取車鎖，牽往機車行修理，供自己
    代步使用等語（見台南市警察局八十九年一月十五日訊問筆錄、台灣台南地方法
    院檢察署八十九年一月十六日訊問筆錄），核與被害人乙○○○於警訊中指訴：
    該車係伊於八十八年三月十四日十三時許，在台南市○○街一一八號前遭竊等語
    （見台南市警察局八十九年一月十五日訊問筆錄之情節相符大致相符，且有被害
    之情節大致相符，參以該機車尚懸掛車牌，豈有所有人棄置不要之理，被告既未
    經車主許可，擅自開鎖騎用，其有不法所有之意圖甚明，復有贓物認領保管單及
    車輛竊盜、車牌失竊資料個別查詢報表各一件在卷可資佐證，被告所辯顯違常情
    ，純係畏卸責之詞，不足採信，本件事證明確，被被告犯行堪以認定。
二、核被告意圖為自己不法之所有，而竊取他人之財物，所為係犯刑法第三百二十條
    第一項竊盜罪。爰審酌被告犯罪之動機、目的、手段、所生危害、犯罪後態度等
    一切情狀，量處如主文所示之刑，以資懲儆。又被告前未曾受有期徒刑以上刑之
    宣告，有台灣台南地方法院檢察署刑案資料查註紀錄表在卷可憑，其經此偵審教
    訓後，當知所警惕，信無再犯之虞，本院認所宣告之刑以暫不執行為適當，併宣
    告緩刑  年，以啟自新。被告竊取機車所用之鑰匙一把，並未扣案，為免執行上
    之困難，爰不諭知沒收，附此敘明。另被告雖無犯罪前科，所機車僅值新台幣一
    萬二千元，但狡飾犯行，毫無悔意，不宜諭知緩刑，併此敘明。
據上論斷，應依刑事訴訟法第二百九十九條第一項前段，刑法第三百二十條第一項，
罰金罰鍰提高標準條例第一條前段，判決如主文。
本案經檢察官吳勇輝到庭執行職務。
中    華    民    國      八十九    年      三        月        七      日
                              臺灣臺南地方法院刑事第一庭
                                  法  官  謝  瑞  龍
右正本證明與原本無異。
如不服本判決，應於判決送達後十日內向本院提出上訴狀( 應附繕本 )。
                                  書記官  陳  玉  果
中    華    民    國      八十九    年      三        月        八      日
附錄本案論罪科刑法條全文：
刑法第三百二十條第一項：意圖為自己或第三人不法之所有，而竊取他人之動產者，
                        為竊盜罪，處五年以下有期徒刑、拘役或五百元以下罰金
                        。


司法院資訊處製作；財團法人民間司法改革基金會備份。
